【裁判字號】    90,上易,620
【裁判日期】    900426
【裁判案由】    詐欺
【裁判全文】
臺灣高等法院臺中分院刑事判決                      九十年度上易字第六二號
    上  訴  人
    即  自訴人  乙○○
    被      告  丁○○
右上訴人因被告詐欺案件，不服臺灣台中地方法院八十九年度自字第六一七號中華民
國八十九年九月二十九日第一審判決，提起上訴，本院判決如左：
      主  文
上訴駁回。
      理  由
一、本案經本院審理之結果，認第一審判決以被告丁○○被訴之犯罪不能證明，而予
    諭知無罪，並無不當，應予維持，並引用第一審判決書記載關於被告丁○○部分
    之理由及證據（如附件）。
二、自訴人上訴意旨以：被告丁○○於八十九年一月十四日以力佳開發股份有限公司
    負責人蔡怡妮名義，寄予自訴人之存證信函中表示，僅代買方保管彰化銀行新台
    幣二十萬元之支票一張，但於案中買方確有六十萬元之保管條二紙，其中金額誤
    差四十萬元，期間自訴人一再催被告，均無法拿出或交代其流向，以完成此不動
    產之買賣，其為侵占應屬無誤。而被告所辯自訴人出售此項不動產不足清償抵押
    債權，經買方於八十九年一月十四日所寄發給自訴人存證信函中表示其不動產應
    付各項稅單業已全部核下，而自訴人於八十九年一月十五日欲前往履約，被告均
    無法出示其保管之款項，以致無法完成手續，其侵占事實更屬昭然若揭云云。經
    查：本件買賣係由力佳開發股份有限公司（以下簡稱力佳公司）仲介，買受人甲
    ○○並依約將第一、二期款共計六十萬元交由力佳公司保管之事實，有力佳公司
    出具之保管條影本二紙及不動產買賣契約書影本一件附卷可稽；而自訴人於原審
    審理時對於買賣契約所附之「繳款簽認備忘錄」，係由其本人簽名確認等情，亦
    自陳在卷，足見力佳公司代為保管上開六十萬元，乃出於買賣雙方之合意。次查
    ：依卷附不動產買賣契約書第六條第二款約定：發生之土地增值稅歸乙方即出賣
    人負擔；本院調查時經傳訊證人丙○○到庭證稱：「本來是件很平常的買賣，賣
    方由他兒子柳景尉來簽約，賣方有提到房屋曾經租給別人，我們惟恐會被用一般
    稅率來課稅，如果用一般稅率來課稅，價金將不足以清償抵押債權，所以約定待
    是否申請到自用住宅稅率而定，如果申請不到就不買賣。後來要去領稅單時，稅
    捐處的人說自訴人去阻止，說本件尚有糾紛，不能給代理人領，我就將這訊息轉
    告力佳公司，力佳公司他們才發存證信函要賣方去完稅。本件可能是自訴人一屋
    兩賣，怕被處罰才會訴訟」等語屬實；原審審理時質之自訴人亦供承本件買賣之
    土地增值稅尚未繳納等語明確。自訴人既未依約辦理土地增值稅繳納事宜，力佳
    公司基於仲介立場，並依買賣雙方之付託，未將買賣雙方委託保管之價款交付自
    訴人，難認有何意圖為自己不法所有侵占持有他人之物，或施用詐欺使他人陷於
    錯誤交付財物之侵占、詐欺犯行可言。原判決因而諭知被告無罪，依法尚無不合
    ，自訴人上訴意旨仍執陳詞指摘原判決不當，即難認有理由，應予駁回。
據上論結，應依刑事訴訟法第三百六十八條、第三百七十三條，判決如主文。
中       華       民       國   九  十    年     四      月   二十六    日
                                臺灣高等法院臺中分院刑事第四庭
                                      審判長法  官  洪  耀  宗
                                            法  官  吳  重  政
                                            法  官  江  德  千
右正本證明與原本無異。
不得上訴。
                                            書記官  吳  麗  琴
中       華       民       國   九  十    年     四      月   二十七    日
                                                                        Ｋ


司法院資訊處製作；財團法人民間司法改革基金會備份。
